# 原同一控制下公司本期处置了，原在合并层面的恢复的留存收益要继续保留吗？

提问人：xiaoqingnian 时间：2019-01-07 16:34:24
A 公司通过同一控制取得 B 公司，原取得控制时 A 公司在合并层面需要做一笔合并日子公司留存收益恢复的分录，即借：资本公积，贷：盈余公积、未分配利润。本期又处置该 B 子公司了，请问原在合并层面的恢复的留存收益的分录要继续保留吗？我只知道要保留，不能很好的解释为什么要保留。陈老师能否指点一下 @chenyiwei 。瑞华研究中问题3-2-99（全部处置子公司股权时，在合并报表层面原因购买少数股权调减的资本公积是否需要恢复）说购买少数股权时确认的资本公积属于权益交易，一旦确认就与主体分离。。。。但是本案例也属于权益交易吗？，为什么属于权益交易就分离了，如何理解这个权益交易？

回答人：chenyiwei
应继续延续原先合并报表层面的被合并方留存收益恢复分录，以确保合并报表层面留存收益变动的延续性。否则无法解释合并报表层面权益项目之间异常的变动。